臺灣高等法院花蓮分院刑事判決　　　 100年度侵上訴字第36號
上　訴　人　臺灣臺東地方法院檢察署檢察官
被　　　告　邱瑋倫
上列上訴人因被告妨害性自主案件，不服臺灣臺東地方法院100
年度侵訴字第11號中華民國100年8月26日第一審判決（起訴案號
：臺灣臺東地方法院檢察署100年度偵字第2號），提起上訴，本
院判決如下：
    主  文
上訴駁回。              
    理  由
一、依刑事訴訟法第350條、第361條、第362條、第367條規定，
    不服地方法院之第一審判決而上訴者，須提出上訴書狀，並
    應敘述具體理由，為上訴必備之程式；其所提出之上訴書狀
    並未敘述上訴理由，或僅曾以言詞陳述上訴理由者，均應於
    上訴期間屆滿後20日內補提理由書於第一審法院。第一審法
    院經形式審查，認逾期未補提上訴理由者，應定期間先命補
    正；逾期未補正者，為上訴不合法律上之程式，應以裁定駁
    回。倘已提出上訴理由，但所提非屬具體理由者，則由第二
    審法院以上訴不合法律上之程式，判決駁回。又提起第二審
    上訴之目的，既在於請求撤銷、變更原判決，則所謂具體理
    由，必係依據卷內既有訴訟資料或提出新事證，指摘或表明
    第一審判決有何採證認事、用法或量刑等足以影響判決本旨
    之不當或違法，而構成應予撤銷之具體事由，始克當之（例
    如：依憑證據法則具體指出所採證據何以不具證據能力，或
    依憑卷證資料，明確指出所為證據證明力之判斷如何違背經
    驗、論理法則）；倘僅泛言原判決認定事實錯誤、違背法令
    、量刑失之過重或輕縱，而未依上揭意旨指出具體事由，或
    形式上雖已指出具體事由，然該事由縱使屬實，亦不足以認
    為原判決有何不當或違法者（例如：對不具有調查必要性之
    證據，法院未依聲請調查亦未說明理由，或援用證據不當，
    但除去該證據仍應為同一事實之認定），皆難謂係具體理由
    ，俾與第二審上訴制度在請求第二審法院撤銷、變更第一審
    不當或違法之判決，以實現個案救濟之立法目的相契合（最
    高法院97年度台上字第892號判決參照）。
二、本件上訴人不服原審論處被告邱瑋倫犯刑法第227條第3項對
    於14歲以上未滿16歲之女子為性交罪，共三罪，各處有期徒
    刑3月，又犯刑法第225條第2項之成年人故意對少年犯乘機
    猥褻罪，處有期徒刑7月，應執行有期徒刑1年2月之判決，
    於法定上訴期間內提起上訴，形式上雖提出上訴書狀敘述上
    訴理由，其理由並略以（詳見卷附刑事上訴理由狀）：
（一）被告邱瑋倫前已因連續對14歲以上未滿16歲之女子為性交
      ，經臺灣桃園地方法院以95年度訴字第2656號判決判處有
      期徒刑1年，減為有期徒刑6月，緩刑3年確定。被告所犯
      本件犯行，係在緩刑期間內所犯，顯見被告雖受前審判決
      之諭知，不僅不知悔改，甚且無視刑罰之威嚇，再犯同質
      之性犯罪，原審判決對於被告3次與14歲以上未滿16歲之
      女子為性交犯行，僅僅分別判處有期徒刑3月，相較於前
      案判處有期徒刑1年（未減刑前），刑罰過輕。
（二）又原審判決以被告坦承犯行，態度良好，與A女之父達成
      和解，徵得其原諒等情事為有利被告量刑之事由，作為輕
      罰之理由，然被告迄今尚未確實履行和解條件，以彌補被
      害人之損害，是原審判決此一認定量刑，顯並不符合比例
      原則與平等原則，對於被害人權益之保障，亦顯有不周，
      明顯違反客觀上之適當性、相當性與必要性之價值要求，
      有濫用裁量權之違法。      
三、惟查：
（一）被告於警詢、偵查及原審均坦承本件犯行（見警卷第1-6
      頁、偵卷第19-22頁、原審卷第30、31、39頁），原審經
      依法調查各項相關證據，包括本案被害人A女之指述及證
      人代號00000000A、00000000C之證述、驗傷診斷書、被害
      人書寫之自白書及通聯紀錄等，本於所得之心證，認被告
      罪證明確，依法論罪，業已敘明其所憑之證據及論斷之理
      由，於法並無不合。
（二）又量刑之輕重，為事實審法院依職權裁量之事項，苟於量
      刑時，已依行為人之責任為基礎，並斟酌刑法第57條各款
      所列情狀，而未逾越法定範圍，又未濫用其職權，即不得
      遽指為違法。原審於量刑時，已依上揭規定，審酌被告前
      曾犯同性質之妨害性自主案件經緩刑（見原審卷第41、42
      頁），於緩刑期間再犯之素行資料、犯罪手段、目的、動
      機、國中畢業之智識程度、生活狀況，與被害人達成和解
      ，然迄未履行（見原審卷第45、48頁），並犯後坦承犯行
      等一切情狀，就所量處之刑度既未逾越法定刑度，且審酌
      本件被害人A女與被告係男女朋友關係，被害人A女自警詢
      起即表示與被告為男女朋友關係，不願提出告訴等情（見
      警卷第13頁），已針對個案犯行予以考量，並無濫用自由
      裁量權限之情形，自難以不同情狀之另案判決所量處之刑
      度較本件為重即認所為之量刑有所不當，且上訴人所提被
      告所涉前案及本案雖和解但尚未履行等部分，業經原審於
      量刑時予以審酌，尚稱妥適，並無不當或違法之情形。
（三）上訴人未具體指摘原判決有如何採證、認事、用法及量刑
      等足以影響判決本旨之不當或違法之理由。復且亦未提出
      新事證，指摘或表明第一審判決有何採證認事，足以影響
      判決本旨之不當或違法，而構成應予撤銷之具體事由。故
      依前開最高法院判決意旨，上訴人前揭上訴理由自非屬得
      上訴第二審之具體理由。從而，揆諸上開說明，本件上訴
      不合法律上之程式，且無從命補正，應予駁回，並不經言
      詞辯論為之。
四、依刑事訴訟法第367條前段、第372條，判決如主文。
中    華    民    國   100    年    10    月    14    日
                  刑事庭審判長法  官  何方興  
                              法  官  張宏節
                              法  官  王紋瑩
以上正本證明與原本無異。
如不服本判決，應於收受送達後10日內向本院提出上訴書狀，其
未敘述理由者，並得於提起上訴狀後10日內向本院補提理由書（
均須按他造當事人之人數附繕本）「切勿逕送上級法院」。
告訴人或被害人如對於本判決不服者，應具備理由請求檢察官上
訴，其上訴期間之計算係以檢察官收受判決正本之日期為準。
中    華    民    國   100    年    10    月    14    日
                              書記官  李芸宜